fi: Paistovuoan koko: Ekstrasuuri; Jättimäinen; Jumbo; Kingsize; Suuri; Mikro; Keskikoko; Mini; Tavallinen; Muu
hr-HR: Veličina podmetača za pečenje: Ekstra veliko; Ogromno; Jumbo; Kraljevski; Veliko; Mikro; Midi; Mini; Standardno; Ostalo
ja: ベーキングライナーのサイズ: 特大; ジャイアント; ジャンボ; キング; ラージ; マイクロ; ミディ; ミニ; スタンダード; その他
da: Bagepapirets størrelse: Ekstra stor; Gigant; Jumbo; King; Stor; Mikro; Midi; Mini; Standard; Andet
pl: Rozmiar foremki do pieczenia: Bardzo duży; Gigantyczny; Jumbo; King size; Duży; Mikro; Midi; Mini; Standard; Pozostałe
ko: 베이킹 라이너 크기: 엑스트라 라지; 자이언트; 점보; 킹; 라지; 마이크로형; 미디; 미니; 표준; 기타
tr: Fırın kağıdı boyutu: Ekstra Büyük; Dev boy; Jumbo boy; King boy; Büyük boy; Mikro boy; Midi; Mini; Standart; Diğer
de: Größe der Backform: Extra groß; Riesig; Jumbo; Kingsize; Groß; Mikro; Midi; Mini; Standard; Sonstiges
pt-BR: Tamanho da forminha para confeitaria: Extra grande; Gigante; Jumbo; King; Grande; Micro; Médio; Pequeno; Padrão; Outro
lt-LT: Kepimo formelių dydis: Itin didelis; Didelis; Jumbo dydžio; Karališko dydžio; Didelis; Mikro; Midi; Mini; Standartinis; Kita
nl: Afmetingen bakmat: Extra groot; Giga; Jumbo; King-size; Groot; Micro; Middelgroot; Mini; Standaard; Overig
vi: Kích cỡ lớp lót khuôn nướng: Cực lớn; Khổng lồ; Jumbo; Nhà vua; Lớn; Siêu nhỏ; Nhỡ; Nhỏ; Tiêu chuẩn; Khác
ru: Размер вкладыша для выпечки: Очень большой; Гигантский; Джамбо; Кинг-сайз; Большой; Микро; Средний; Маленький; Стандартный; Другой
fr: Taille des caissettes de cuisson: Très grand; Géant; Jumbo; Roi; Grande; Micro; Midi; Mini; Standard; Autre
el: Μέγεθος θήκης ψησίματος: Πολύ μεγάλο; Γιγάντιο; Jumbo; King; Μεγάλο; Micro; Μεσαίο; Μίνι; Κανονικό; Άλλο
ro-RO: Dimensiunea formei de copt: Extra mare; Gigant; Jumbo; King; Mare; Micro; Mediu; Mini; Standard; Altele
sl-SI: Velikost pekača: Ekstra veliko; Ogromna; Jumbo; Velika zakonska; Velika; Mikro; Srednje dolga; Mini; Standardna; Druga
bg-BG: Размер на хартията за печене: Екстра голямо; Гигант; Много голямо; Двоен; Голямо; Микро; Средно; Мини; Стандартно; Друго
cs: Velikost formičky na pečení: Extra velké; Obří; Jumbo; King; Velká; Mikro; Midi; Mini; Standardní; Jiné
hu: Sütőbetét mérete: Extra nagy; Óriási; Jumbo; King-size; Nagy; Kicsi; Közepes; Mini; Normál; Egyéb
it: Taglia pirottini: Extra grande; Gigante; Jumbo; King; Large; Micro; Midi; Mini; Standard; Altro
zh-CN: 烘焙纸尺寸: 特大; 超大; 巨型; 加大; 大号; 微型; 中号; 迷你; 标准; 其他
sk-SK: Veľkosť pečiacej vložky: Extra veľký; Obrovský; Jumbo; King; Veľký; Mikro; Midi; Mini; Štandardný; Iné
nb: Størrelse på bakepapir/-innlegg: Ekstra stor; Kjempe; Jumbo; Konge; Stor; Mikro; Midi; Mini; Standard; Annet
th: ขนาดของถ้วยรองอบ: ใหญ่พิเศษ; ยักษ์; จัมโบ้; คิงไซส์; ใหญ่; ขนาดไมโคร; ขนาดกลาง; ขนาดเล็ก; มาตรฐาน; อื่นๆ
sv: Storlek på bakplåtspapper: Extra stor; Jättestor; Jumbo; Kung; Stor; Mikro; Midi; Mini; Standard; Övrigt
pt-PT: Tamanho do revestimentos para bolos: Extra grande; Gigante; Jumbo; King; Grande; Micro; Médio; Pequeno; Padrão; Outro
en: Baking liner size: Extra Large; Giant; Jumbo; King; Large; Micro; Midi; Mini; Standard; Other
es: Tamaño del papel para hornear: Extragrande; Gigante; Jumbo; King; Grande; Micro; Midi; Mini; Estándar; Otros
zh-TW: 烘焙紙尺寸: 特大; 巨大; 超大; 加大; 大; 小型; 中; 小; 標準; 其他